【裁判字號】    95,易,1332
【裁判日期】    950731
【裁判案由】    毒品危害防制條例
【裁判全文】
臺灣臺北地方法院刑事判決              95年度易字第1332號
公  訴  人  臺灣臺北地方法院檢察署檢察官
被      告  乙○○
上列被告因毒品危害防制條例案件，經檢察官提起公訴（九十五
年度毒偵字第八一七號），被告於準備程序中就被訴事實為有罪
之陳述，經本院合議庭裁定改用簡式審判程序，判決如下：
    主  文
乙○○連續施用第二級毒品，累犯，處有期徒刑柒月。扣案之安
非他命壹小包（毛重：零點肆公克，淨重：零點貳公克）沒收銷
燬之，扣案之玻璃球吸食器壹組沒收之。
    事  實
一、乙○○前因施用第一級毒品海洛因案件，經臺灣士林地方法
    院以九十三年度毒聲字第四二六號裁定送觀察勒戒，於民國
    九十三年十二月一日執行完畢，認有繼續施用毒品傾向，由
    臺灣士林地方法院檢察署檢察官以九十三年度毒偵字第二○
    八號提起公訴，經臺灣士林地方法院以九十四年訴字第十八
    號判決有期徒刑八月確定，於九十五年一月二十五日縮刑期
    滿執行完畢。詎猶不知悔改，復基於施用第二級毒品安非他
    命之概括犯意，連續自九十五年一月間某時起至同年二月二
    十八日止，於臺北市○○○路橋下等地點，以將安非他命置
    放於玻璃球吸食器內燃燒之方式施用第二級毒品安非他命，
    嗣於九十五年二月二十八日二十時四十五分許，為警在臺北
    市中山區○○○路與德惠街口處查獲，並扣得安非他命一小
    包（毛重：○．四公克，淨重：○．二公克）及玻璃球吸食
    器一組。
二、案經臺北市政府警察局中山分局報請臺灣臺北地方法院檢察
    署檢察官偵查起訴。
    理  由
一、上揭事實業據被告乙○○於警詢（見偵卷第九至十二頁）、
    偵查（見偵卷第四七、四八頁）及本院準備程序（見本院卷
    第二二、二三頁）、審理程序（見本院卷第二五頁）中坦承
    不諱，又被告於九十五年三月一日採集尿液，經送臺灣檢驗
    科技股份有限公司以ＥＩＡ酵素免疫分析法及ＧＣ／ＭＳ氣
    相層析質譜儀法檢驗結果，呈安非他命陽性反應，有臺灣檢
    驗科技股份有限公司九十五年三月十五日濫用藥物尿液檢驗
    報告附卷足憑（見偵卷第七三頁）。又扣案之毒品一小包經
    依聯勤二○四廠製造之煙毒品檢驗Ａ包試劑初步檢驗結果，
    確呈第二級毒品安非他命反應（毛重：○．四公克，淨重：
    ○．二公克），有臺北市政府警察局中山分局查獲涉嫌毒品
    危害防制條例毒品初步鑑驗報告書附卷足憑（見偵卷第二三
    頁），並有搜索扣押筆錄暨扣押物品目錄表（見偵卷第十四
    至十六頁）及證物照片（見偵卷第二八頁）附卷足憑，另有
    玻璃球吸食器一組扣案足證，堪認被告之自白與事實相符，
    為可採信。又被告前因施用第一級毒品海洛因案件，經臺灣
    士林地方法院以九十三年度毒聲字第四二六號裁定送觀察勒
    戒，於九十三年十二月一日執行完畢，認有繼續施用毒品傾
    向，由臺灣士林地方法院檢察署檢察官以九十三年度毒偵字
    第二○八號提起公訴，經臺灣士林地方法院以九十四年訴字
    第十八號判決判處有期徒刑八月確定，於九十五年一月二十
    五日縮刑期滿執行完畢，有臺灣高等法院被告前案紀錄表在
    卷可查（見本院卷第四至十三頁），是被告於觀察、勒戒或
    強制戒治執行完畢釋放後五年內再犯本件施用第二級毒品罪
    ，應堪認定，本件事證明確，被告犯行已堪認定，應予依法
    論科。
二、經查：
  (一)被告行為後，刑法業於九十四年二月二日公布，於九十五年
    七月一日施行，其中刪除刑法第五十六條，修正第二條、第
    二十五條、第二十六條、第二十八條、第三十三條、第五十
    五條規定。按「行為後法律有變更者，適用行為時之法律，
    但行為後之法律有利於行為人者，適用最有利於行為人之法
    律」，現行刑法第二條第一項定有明文，此條規定乃與刑法
    第一條罪刑法定主義契合，而貫徹法律禁止溯及既往原則，
    係規範行為後法律變更所生新舊法律比較適用之準據法，是
    刑法第二條本身雖經修正，但其既屬適用法律之準據法，本
    身尚無比較新舊法之問題，應一律適用裁判時之現行刑法第
    二條規定以決定適用之刑罰法律，先予說明。又以本次刑法
    修正之比較新舊法，應就罪刑有關之共犯、未遂犯、想像競
    合犯、牽連犯、連續犯、結合犯，以及累犯加重、自首減輕
    暨其他法定加減原因（如身分加減）與加減例等一切情形，
    綜其全部罪刑之結果而為比較，有最高法院九十五年五月二
    十三日九十五年度第八次刑庭會議決議意旨可資參照。
  (二)按安非他命係屬毒品危害防制條例第二條第二項第二款所規
    定之第二級毒品。核被告所為係犯毒品危害防制條例第十條
    第二項之施用第二級毒品罪，其每次施用前、後持有第二級
    毒品之低度行為，為嗣後施用之高度行為所吸收，不另論罪
    。
  (三)被告行為後，刑法第五十六條關於連續犯之規定業於九十五
    年七月一日修正刪除生效，該連續犯規定刪除後，除法理上
    合於接續犯、包括一罪之情形仍可認為構成單一之犯罪外，
    其於數犯罪行為之情形，即應依刑法第五十一條之規定予以
    分論併罰。經依刑法第二條第一項比較新、舊法之結果，認
    本件被告前後多次施用第二級毒品之行為，並無適用行為後
    之新法較有利於被告之情形，自應適用行為時即修正前刑法
    第五十六條關於連續犯之規定。是被告先後多次施用第二級
    毒品之行為，其時間緊接，方法相同，觸犯構成要件相同之
    罪名，顯係基於概括犯意為之，為連續犯，應依修正前刑法
    第五十六條連續犯之規定論以一罪，並依法加重其刑。
  (四)被告前因施用第一級毒品海洛因案件，經臺灣士林地方法院
    以九十三年度毒聲字第四二六號裁定送觀察勒戒後，於九十
    三年十二月一日執行完畢，認有繼續施用毒品傾向，由臺灣
    士林地方法院檢察署檢察官以九十三年度毒偵字第二○八號
    提起公訴，經臺灣士林地方法院以九十四年訴字第十八號判
    決有期徒刑八月確定，於九十五年一月二十五日縮刑期滿執
    行完畢，有臺灣高等法院被告前案紀錄表在卷可查（見本院
    卷第四至十三頁），其受前開徒刑之執行完畢後，五年以內
    因故意再犯本件有期徒刑以上之罪，不論依修正前之刑法第
    四十七條，或修正後之刑法第四十七條第一項之規定，均構
    成累犯，對被告而言並無有利或不利之情形，自不生新舊法
    比較之問題，應逕依修正前刑法第四十七條規定，論以累犯
    ，並加重其刑，及依法遞加之。
  (五)爰審酌被告素行不佳，前經觀察勒戒、強制戒治等程序並經
    法院論罪處刑，仍不知悔改，復繼續沾染毒品惡習，其施用
    第二級毒品行為對於自身危害程度非輕、其犯罪之動機、目
    的、手段，暨犯後坦承犯行、態度良好等一切情狀，量處如
    主文所示之刑，以示懲儆。
  (六)扣案之安非他命一小包（毛重：○．四公克，淨重：○．二
    公克），係第二級毒品，應依毒品危害防制條例第十八條第
    一項前段規定沒收銷燬之；至扣案之玻璃球吸食器一組係被
    告所有供其施用安非他命所用之物，業據被告供承在卷（見
    本院卷第二二頁），雖刑法第三十八條已於被告行為後修正
    ，依據修正後刑法第三十八條第一項規定，供被告犯罪所用
    之後仍應予沒收，然前已敘及本件應適用修正前刑法第五十
    六條連續犯之規定，對被告最為有利，為避免同一犯行割裂
    適用修正前及修正後刑法，故本件就被告用供犯罪所用之物
    ，仍應適用修正前刑法第三十八條第一項第二款規定沒收之
    。
據上論斷，應依刑事訴訟法第二百七十三條之一第一項、第二百
九十九條第一項前段，毒品危害防制條例第十條第二項、第十八
條第一項前段，刑法第十一條前段、第二條第一項前段，修正前
刑法第五十六條、第四十七條、第三十八條第一項第二款，判決
如主文。
本案經檢察官甲○○到庭執行職務。
中    華    民    國    95    年    7     月    31    日
                  刑事第十四庭  法  官  李家慧
以上正本證明與原本無異。
如不服本判決，應於判決送達後10日內，向本院提出上訴狀。
                                書記官  楊文祥
中    華    民    國    95    年    7     月    31    日
附錄本件論罪科刑法條：毒品危害防制條例第10條第2項。
毒品危害防制條例第10條
施用第一級毒品者，處 6 月以上 5 年以下有期徒刑。
施用第二級毒品者，處 3 年以下有期徒刑。


司法院資訊處製作；財團法人民間司法改革基金會備份。
